臺灣基隆地方法院刑事裁定　　　　　 99年度基交簡字第761號
聲　請　人　臺灣基隆地方法院檢察署檢察官
上　訴　人　黃寶華
即　被　告
上列上訴人即被告因過失傷害案件，不服本院中華民國99年12月
31日第一審刑事簡易判決（聲請簡易判決處刑案號：99年度偵字
第5392號），提起上訴，本院裁定如下：
    主  文
上訴駁回。
    理  由
一、上訴意旨略以：上訴人即被告（以下稱被告）於案發當時雖
    違反規定，臨時停車於外側車道，惟當時現場之天候晴、夜
    間有照明、道路無缺陷，告訴人若能稍加注意，即能避免事
    故之發生，是被告對於本件肇事責任較輕微，且被告曾多次
    主動聯繫告訴人洽談和解事宜，因告訴人請求金額過鉅，致
    無法達成和解，原審判處被告拘役30日，實屬過重，爰具狀
    聲明上訴等語。
二、按對於簡易判決有不服者，得上訴於管轄之第二審地方法院
    合議庭，刑事訴訟法第455條之1第1 項定有明文。又此上訴
    期間為10日，自送達判決後起算；原審法院認為上訴不合法
    律上之程式或法律上不應准許或其上訴權已經喪失者，應以
    裁定駁回之。但其不合法律上之程式可補正者，應定期間先
    命補正，刑事訴訟法第349條、第362條分別定有明文。上開
    規定，亦為簡易程序所準用，同法第455條之1第3 項亦定有
    明文。
三、經查：本院99年度基交簡字第761 號刑事簡易判決正本，經
    依被告居所地即被告自陳之收受送達地址「台北縣汐止市（
    現改制為新北市汐止區○○○街47巷1 號5 樓」付郵寄送，
    固因未獲會晤被告，亦無足可受領文書之同居人或受僱人，
    而經郵務送達人員於民國100 年1 月7 日，依民事訴訟法第
    138 條第1 項規定，寄存於送達地之警察機關即臺北縣政府
    警察局汐止分局社后派出所，惟其嗣業由被告於100 年1 月
    8 日具領並收受在案，此有本院送達證書及受理訴訟文書寄
    存登記簿各1 紙存卷為憑。是本院99年度基交簡字第761 號
    刑事簡易判決，既已於100 年1 月8 日對被告生合法送達之
    效力，復因被告之居所地係在臺北縣汐止市，依法院當事人
    在途期間標準第2 條規定，加計在途期間4 日，是上訴人上
    訴期間應自100 年1 月9 日（即100 年1 月8 日之翌日）起
    算10日上訴期間，並加計在途期間4 日，上訴期間末日本應
    為100 年1 月22日，然因是日為週六，故屆滿日依法順延為
    100 年1 月24日，然被告遲至100 年1 月26日始具狀上訴（
    參見上訴狀首頁所載之本院收文戳章），則其上訴顯然已經
    逾期，且屬不能補正，按諸首開說明，並應由本院予以駁回
    。
四、據上論斷，應依刑事訴訟法第362條，裁定如主文。
中    華    民    國   100    年    2     月    18    日
                  刑事第五庭法  官  蔡和憲
上正本證明與原本無異
對於本件裁定如有不服，應於送達後5 日內，向本院基隆簡易庭
提出抗告書狀（應附繕本），敘述抗告之理由，抗告於本院管轄
之第二審合議庭。
中    華    民    國   100    年    2     月    18    日
                            書記官  翁其良